---
title: "Vignette Title"
author: "Vignette Author"
date: "`r Sys.Date()`"
output: rmarkdown::html_vignette
vignette: >
  %\VignetteIndexEntry{Vignette Title}
  %\VignetteEngine{knitr::rmarkdown}
  %\VignetteEncoding{UTF-8}
---

```{r setup, include = FALSE}
knitr::opts_chunk$set(
  collapse = TRUE,
  comment = "#>"
)

library(tidyverse)

graves <- readRDS("../data/graves.rds")
```

# Date of birth analysis

```{r}
date_birth_n <- graves %>%
  group_by(g_date_birth) %>%
  count()

date_birth_n %>%
  arrange(desc(n)) %>%
  head(n=10)
```

Pierwszy i drugi wiersz to ewidentnie braki danych. Potem widać także, że jak znany był tylko rok to przypisywali 1-stycznia. W związku z tym sensownie będzie zamienić tę kolumnę na datę i wyodrębnić tylko rok. Przedstaw na wykresie jak kształtowała się liczba grobów w zależności od roku urodzenia.

To samo zrób dla daty śmierci i pogrzebu.

Sprawdź dla ilu grobów kompletna jest data urodzenia i śmierci/śmierci i pogrzebu/urodzenia, śmierci i pogrzebu.

# Counts at cementaries

```{r}

ggplot(graves, aes(as.factor(cm_id))) + 
  geom_bar(aes(y = (..count..)/sum(..count..))) +
    geom_text(aes(label = scales::percent((..count..)/sum(..count..)),
                   y= (..count..)/sum(..count..)), size=3, stat= "count", vjust = -.5) +
  xlab("Cementary id") + 
  ylab("Percent") + 
  scale_y_continuous(labels=scales::percent) +
  theme_bw()
```

Zamiast id daj nazwę cmentarza.

Sprawdz jak wygląda częstość zmiennej paid i g_size.
